最高法院刑事判決                                八十八年度台上字第七三四號
    上  訴  人  甲○○○
右上訴人因偽造有價證券案件，不服台灣高等法院高雄分院中華民國八十七年四月九
日第二審判決（八十七年度上訴字第一九三號，起訴案號：台灣屏東地方法院檢察署
八十六年度偵字第三二二八號），提起上訴，本院判決如左：
    主  文
上訴駁回。
    理  由
按刑事訴訟法第三百七十七條規定，上訴於第三審法院，非以判決違背法令為理由，
不得為之。是提起第三審上訴，應以原判決違背法令為理由，係屬法定要件。如果上
訴理由狀並未依據卷內訴訟資料，具體指摘原判決不適用何種法則或如何適用不當，
或所指摘原判決違法情事，顯與法律規定得為第三審上訴理由之違法情形，不相適合
時，均應認其上訴為違背法律上之程式，予以駁回。本件原判決綜合調查證據之結果
，認上訴人甲○○○連續並牽連犯有刑法第二百零一條第一項意圖供行使之用，而偽
造有價證券罪，及同法第三百三十九條第一項詐欺取財罪（此部分亦有想像競合犯關
係）之事實，因而撤銷第一審之科刑判決，改判仍從一重之前罪處斷，並依刑法第五
十九條規定酌減其刑後，量處有期徒刑壹年捌月；偽造如原判決附表一所示之本票，
暨偽造之「林月華」、「楊雅惠」、「黃秀美」、「鄭茂祥」、「李黃秀鎔」印章各
壹枚均沒收，已詳認定犯罪事實之依據及憑以認定之理由，並對上訴人否認犯罪之
辯詞，如何不足採信，均已依據卷內資料予以指駁及說明，從形式上觀察，原判決並
無違背法令情形。按事實之認定，證據之取捨及證據證明力之判斷，乃事實審法院之
職權，苟無違反經驗法則及論理法則，自難指為違法。原判決論處上訴人上開罪刑，
已詳述其憑據及取捨證據之心證理由，核與證據法則尚無違背。上訴意旨僅謂：上訴
人繼續開標，至第二十八會始宣告停會。且停會後，仍收取死會會款交付活會會員。
況上訴人亦被倒數會，而上訴人之夫患有腎疾及眼盲，醫藥費龐大，致經濟陷入困境
。是本件純屬債務糾紛，上訴人初無不法所有意圖等語，係就原判決已詳為論斷與說
明之事項，再為事實上之爭執，而就原判決究有如何違背法令情形，並未依據卷內資
料具體表明，顯與法定上訴第三審之形式要件不符，其上訴違背法律上之程式，應予
駁回。本件係從程序上駁回上訴，上訴請求宣告緩刑，無從審酌。
據上論結，應依刑事訴訟法第三百九十五條前段，判決如主文。
中      華      民      國    八十八    年      二      月     十一     日
                              最高法院刑事第八庭
                                  審判長法官  謝  家  鶴
                                        法官  洪  文  章
                                        法官  花  滿  堂
                                        法官  陳  世  淙
                                        法官  呂  潮  澤
      右正本證明與原本無異
                                              書  記  官
中      華      民      國    八十八    年      二      月    二十三    日
